臺灣高等法院民事判決　　　　　　　　 94年度上國易字第7號
　　上　訴　人　甲○○
　　訴訟代理人　梁健如
　　被上訴人　　交通部公路總局第一區養護工程處
　　法定代理人　陳朝信
　　訴訟代理人　劉楷　　　　律師
　　被上訴人　　桃園縣政府
　　法定代理人　朱立倫
　　訴訟代理人　賴彌鼎　　　律師
　　複代理人　　林宗竭　　　律師
上列當事人間請求國家賠償事件，上訴人對於中華民國94年1月
27日臺灣桃園地方法院93年度國字第25號第一審判決提起上訴，
經本院於94年6月14日言詞辯論終結，判決如下：
    主      文
上訴駁回。
第二審訴訟費用由上訴人負擔。
    事      實
甲、上訴人方面：
一聲明：
(一)原判決廢棄。
(二)被上訴人應給付上訴人新台幣（下同）676,208元，及自民國
  91年10月5日起至清償日止按年息百分之5計算之利息。
二陳述：除與原判決記載相同者外，補稱略以：
(一)被上訴人交通部公路總局第一區養護工程處（下稱第一區養護
  工程處）於系爭肇事地點重新劃設黃色網狀線，可證明其於肇
  事當時對系爭肇事路段之設計有瑕疵：
  被上訴人第一區養護工程處係負責規劃系爭肇事路段標誌標線
  工程之機關。系爭車禍發生時，系爭肇事地點之交通情形混亂
  ，被上訴人第一區養護工程處在該處所規劃之黃色網狀線係沿
  龍文街口之寬度而劃設，範圍過小，非但不足應付系爭肇事路
  口多岔複雜之路況，且無法提供安全有序之交通設施，上開黃
  色網狀線之範圍應擴大至停止線，始為適當。又本件車禍發生
  後，被上訴人第一區養護工程處已將黃色網狀線改沿中山東路
  4 段39巷路口劃設，範圍已擴大，此可證明系爭肇事路口南有
  岔路龍文街，北有岔路中山東路39巷，非屬單純丁字路口，乃
  為特殊、複雜三角地帶之多叉路口，被上訴人第一區養護工程
  處原先在系爭肇事地點所劃設之黃色網狀線為錯誤。
(二)肇事地點主幹線、支線交通之龐大交通流量，已符合紅綠燈號
  誌設置之標準：
  系爭肇事地點之主幹線中山東路4段為1車道雙向路寬7尺之柏
  油路面，其車流量依交通部公路總局所公佈，於交通尖峰時間
  ，雙向車流量共計1,009輛，而伊於94年2月13日上午11時至12
  時，至系爭路寬僅3.5公尺之龍文街拍攝動態影像交通流量，
  統計每小時車流量為503輛，顯示系爭肇事地點之車流量極為
  龐大。又根據內政部營建署委託淡江大學針對桃園縣交通問題
  所作之統計表，可知中山東路4段、龍東路十字路口之交通流
  量，以尖峰時間上午7時至9時，下午4時至7時，合計5小時計
  算，其主幹線中山東路4段東西向車流量共計6,146輛，平均每
  小時有1,229輛。上開系爭肇事路口之複雜性，及其主幹線中
  山東路4段、支幹線龍文街之車流量，已符合依道路交通標誌
  標線號誌設置規則第226條第1款第1目「8小時汽車交通量」、
  第2款第1目「4小時汽車交通量」、第3款第1目「尖峰小時汽
  車交通量」、第6款「肇事紀錄」、第7款「幹道連鎖」、第8
  款「路網管制」規定之交通號誌設置條件，負責交通號誌設置
  之被上訴人桃園縣政府本應設置紅綠燈號誌，以解決當地「交
  通流向」衝突頻繁、「交通流量」倍增之情形，降低交通事故
  之發生，卻未依法設置，自有過失。
(三)被上訴人及肇事者即訴外人劉彩蓉對系爭車禍之發生均有過失
  ，而劉彩蓉已與伊就全部損害為和解，賠償伊5萬元。
三證據：除援用原審提出者外，補提照片、91年交通設施圖、重
  新規劃之交通設施圖、龍文街車流量動態影像、司法院大法官
  會議釋字第469號解釋理由書、刑事偵查聲請人輔佐人狀、錄
  音帶及其譯文、中壢市○○路口每小時交通量統計表（中山東
  路、龍東路）、91～93年度全國車禍肇事件數統計表等件為證
  。
乙、被上訴人方面：
一被上訴人第一區養護工程處部分：
(一)聲明：上訴駁回。
(二)陳述：除與原判決記載相同者外，補稱略以：
  1.根據桃園縣警察局中壢分局仁愛派出所拍攝之現場照片及所
    繪現場圖，系爭肇事地點係發生在中壢市○○○路○段41號
    及龍文街路口之行人穿越道上，該處路面劃有枕木紋行人穿
    越道標線、停止線及禁止暫停黃色網狀線，其前方110公尺
    處為榮民南路，有三色號誌設施，相距140公尺後為龍東路
    口，亦有三色號誌設施，足見伊在系爭肇事路段所設置、管
    理之道路交通標線、標誌係完善而無欠缺。
  2.又系爭肇事地點之黃色網狀線範圍所以會改變，係因當地里
    長反應該路段交通阻塞時，若有車輛停放於中山東路39巷口
    時，該巷內之車輛即無法進出，導致交通更加嚴重阻塞，乃
    依其申請，將中山東路上原有之禁止停車黃色網狀線擴及於
    39巷口，並非因系爭事故而改變黃色網狀線之範圍，上訴人
    自不得據此推論出伊已承認原先黃色網狀線劃設錯誤或伊無
    法提供安全有序之交通設施等結論。
二被上訴人桃園縣政府部分：
(一)聲明：上訴駁回。
(二)陳述：除與原判決記載相同者外，補稱略以：
  1.行車管制號誌設置與否，係由主管機關依具體狀況，考慮行
    車號誌間距是否太近而影響車流順行等因素而決定，並非交
    通量達到一定標準即應予以設置。又上訴人僅憑94年2月13
    日上午11時至12時系爭肇事地點之交通量，即主張該地應設
    置交通號誌，亦與道路交通標誌標線號誌設置規則第226條
    規定之「8小時汽車交通量」、「幹、支道應取同時段之每
    小時交通量計算」等計算方式不符，自無從作為參考之數據
    。退萬步言，即使本件肇事地點之交通流量確已到達法定數
    量，伊依法仍有綜合當地所有情狀而裁量設置與否之權，而
    本件並無裁量權限縮至零、裁量濫用或不當之情事，上訴人
    未舉證證明伊確有違反設置之義務，亦未證明本件車禍之發
    生與該違反設置義務間存有因果關係，其主張自屬無據。
  2.又本件車禍之發生乃訴外人劉彩蓉未遵守道路交通安全規則
    之規定，於行經系爭肇事路口，未暫停讓禮行人即上訴人先
    行通過，及上訴人於穿越道路時未行走於行人穿越道所致，
    而依訴外人劉彩蓉於仁愛派出所調查筆錄所述，其肇事當時
    車速約30公里，當時視線、天候狀況良好，道路車流量亦稱
    流暢，在上開狀況下，倘上訴人及訴外人劉彩蓉能遵守道路
    交通安全規則之規定，本件車禍即無發生之可能。故本件交
    通事故之發生與肇事路口是否設置交通號誌，並無因果關係
    。況伊於94年5月15日上午11時至12時間，至肇事路口觀看
    系爭肇事地點之交通狀況，並未發現上訴人所稱交通混亂、
    繁忙之情形，足見上訴人之主張與事實不符。
  3.上訴人提出龍文街住戶錄音文字稿與錄音帶，主張「肇事路
    口車禍頻繁，每周至少2至3次，反應無效，龍文街住民身心
    俱疲」一節，與事實相去甚遠，且亦無從據此推論本件車禍
    係因未設置交通號誌所致。據伊向桃園縣政府中壢警察局查
    詢結果，系爭肇事路口93年間發生交通事故共計4件，不符
    「1年內曾有5件以上肇事紀錄，非藉由號誌無法防止」之要
    件，縱使肇事次數符合要件，倘非藉由號誌無法防止者，伊
    仍有綜合現場一切情況而為設置交通號誌與否之決定權。故
    上訴人主張系爭肇事路口已符合道路交通標誌標線號誌設置
    規則第226條之規定，應設置交通號誌一節，不足採信。
  4.伊於日前接獲桃園縣中壢市公所函文，通知伊勘查系爭肇事
    路段，依該所檢附位置平面圖可知龍文街將拓寬為10公尺寬
    之道路，倘龍文街完成拓寬工程，伊認有於系爭肇事路口設
    置交通號誌之必要時，將依法設置新交通號誌。
(三)證據：除援用原審提出者外，補提錄影光碟、中壢分局94年1
  月11日中景分交字第0947003471號函影本、中壢市公所94年5
  月19日中市工字第0940025565號函影本各1件為證。
丙、本院依職權向臺灣桃園地方法院檢察署調閱92年度偵字第
    2271號過失傷害案偵查卷。
    理      由
一上訴人起訴主張：伊於91年8月18日上午11時40分許，行經桃
  園縣中壢市縣道114線中山東路四段與龍文街交岔路口，欲行
  走行人穿越道至對面街口，適訴外人劉彩蓉騎乘車號VNF-518
  號輕型機車，自東往西方向車道直行駛來，不慎撞及伊，造成
  伊身體多處受傷，系爭肇事路段雖設有枕木紋行人穿越道標線
  、停止線及禁止暫停黃色網狀線等3項交通設施，惟於系爭車
  禍當時完全喪失交通設施之安全功能，被上訴人第一區養護工
  程處在系爭肇事地點所劃設之黃色網狀線係沿龍文街口之寬度
  而劃設，範圍過小，不足應付肇事路口多岔複雜之路況，被上
  訴人桃園縣政府則未參考系爭肇事路口之複雜性，及其主幹線
  中山東路4段、支幹線龍文街之車流量已符合依道路交通標誌
  標線號誌設置規則第226條規定之交通號誌設置條件，竟未依
  法設置紅綠燈號誌，被上訴人就系爭肇事路段交通設施之設置
  、管理顯有欠缺，且因而導致系爭車禍之發生，致伊受有損害
  ，伊以書面向被上訴人請求賠償遭拒等情，爰依國家賠償法第
  3 條第1項規定，求為判命被上訴人賠償醫療費195,228元、增
  加生活上需要之費用（含交通費、看護費用）89,900元、勞動
  能力減損241,080元、精神慰撫金150,000元，合計676,208元
  ，及自91年10月5日起至清償日止，按年息百分之5計算利息之
  判決。
二被上訴人第一區養護工程處以：系爭肇事地點已劃設枕木紋行
  人穿越道標線、停止線及禁止暫停黃色網狀線，其前方110 公
  尺處為榮民南路，有三色號誌設施，相距140公尺後為龍東路
  口，亦有三色號誌設施，伊在系爭肇事路段所設置、管理之道
  路交通標線、標誌係完善而無欠缺，且本件車禍之發生係因訴
  外人劉彩蓉駕車未注意車前狀況及減速禮讓行人即上訴人先行
  ，暨上訴人穿越道路未行走行人穿越道所致，與系爭交通設施
  之設置是否有欠缺無關；被上訴人桃園縣政府則以：即使本件
  肇事地點之交通流量確已到達法定數量，伊依法仍有綜合當地
  所有情狀而裁量設置與否之權，又上訴人未舉證證明伊確有違
  反設置之義務，亦未證明本件車禍之發生與該違反設置義務間
  存有因果關係，其主張自屬無據，況本件車禍之發生乃訴外人
  劉彩蓉於行經肇事路口，未暫停禮讓行人即上訴人先行通過，
  及上訴人於穿越道路時未行走行人穿越道所致，與系爭肇事路
  口是否設置交通號誌，並無因果關係均等語，資為抗辯。
三查上訴人於前揭時、地，在系爭肇事路口（即桃園縣中壢市○
  ○○路○段與龍文街交岔口）欲穿越道路時遭訴外人劉彩蓉騎
  乘之車號VNF-518號輕型機車不慎撞及，倒地受傷，被上訴人
  第一區養護工程處係負責規劃系爭肇事路段標誌標線工程之機
  關，被上訴人桃園縣政府則為負責交通號誌設置之機關，被上
  訴人於系爭肇事路口設置有枕木紋行人穿越道標線、停止線及
  禁止暫停之黃色網狀線，且該路口向北約100餘公尺中山東路4
  段與榮民南路交岔口，及向南約100餘公尺中山東路4段與龍東
  路交岔口均設有行車管制號誌，惟於系爭車禍時，系爭肇事地
  點之黃色網狀線係沿龍文街口之寬度而劃設，且未設置行車管
  制號誌，上訴人依國家賠償法第10條第1項規定，以書面向被
  上訴人請求損害賠償，經被上訴人拒絕等事實，業據其提出照
  片、診斷證明書、道路交通事故證明書、國家賠償請求書、拒
  絕賠償理由書、被上訴人第一區養護工程處函、桃園縣政府交
  通局函等件為證，且為被上訴人所不爭執，自堪信為真實。是
  本件所應審究者厥為被上訴人第一區養護工程處於系爭車禍當
  時，在系爭肇事地點沿龍文街口之寬度而劃設之黃色網狀線，
  及被上訴人桃園縣政府在系爭肇事地點未設置紅綠燈號誌，有
  無交通設施設置或管理上之欠缺？如有欠缺，與上訴人所受之
  損害間有無相當因果關係？
四按公有公共設施因設置或管理有欠缺，致人民生命、身體或財
  產受損害者，國家應負損害賠償責任，國家賠償法第3條第1項
  定有明文。是此項國家賠償責任之發生，必須客觀上公有公共
  設施之設置或管理有欠缺為前提，倘國家對於公有公共設施之
  設置或管理並無欠缺，縱人民受有損害，國家亦不負賠償責任
  。而所謂公共設施設置有欠缺，係指公共設施建造之初，即存
  有瑕疵而言，所稱瑕疵指該公共設施欠缺通常之安全性，其是
  否欠缺通常安全性，應從整體性加以考慮，不以該公共設施自
  體無欠缺為已足，與該公共設施相關之附屬物是否足以使該公
  共設施具備通常之安全性，亦在判斷之列。而所謂公共設施管
  理欠缺者，係指公共設施建造後之維持、修繕及保管不完全，
  不具備通常應有之狀態、作用或功能，致缺乏安全性而言，此
  安全性有無欠缺，應依通常情況，考量各項客觀因素認定之，
  亦即應綜合考慮公共設施之構造、用法、場所環境及利用狀況
  等情事，客觀、具體、個別決定。經查：
(一)系爭肇事地點係位於桃園縣中壢市○○○路○段與龍文街交岔
  口，被上訴人於該路口設置有枕木紋行人穿越道標線、停止線
  及禁止暫停之黃色網狀線，且該路口向北約100餘公尺中山東
  路4段與榮民南路交岔口，及向南約100餘公尺中山東路4段與
  龍東路交岔口均設有行車管制號誌等情，為兩造所不爭，已如
  前述，足見被上訴人就系爭肇事路口及其前後路口並非未設置
  必要之交通設施。上訴人雖主張：系爭肇事路段雖設有枕木紋
  行人穿越道、停止線及禁止暫停黃色網狀線等三項交通設施，
  惟於系爭車禍當時完全喪失交通設施之安全功能等語，為被告
  所否認，上訴人並未舉證證明以實其說，其主張自難採信。
(二)按「網狀線，用以告示車輛駕駛人禁止在設置本標線之範圍內
  臨時停車，防止交通阻塞。其劃設規定如左：一設有行車管制
  號誌路口不予劃設。二未設有行車管制號誌路口，視需要劃設
  。三接近鐵路平交道應予劃設，但無劃設空間者不在此限。四
  常受交通管制或其他原因需限制不得臨時停車之地點，視需要
  劃設。」、「本標線為黃色。外圍線寬20公分，內線依行車方
  向成45度傾斜，線寬10公分，斜線間隔1至5公尺。」，道路交
  通管理處罰條例第4條第2項授權制定之道路交通標誌標線號誌
  設置規則第173條第1項、第2項定有明文。上訴人雖主張：被
  上訴人第一區養護工程處在系爭肇事地點所劃設之黃色網狀線
  係沿龍文街口之寬度而劃設，範圍過小，不足應付肇事路口多
  岔複雜之路況，被上訴人第一區養護工程處就系爭肇事路段交
  通設施之設置、管理顯有欠缺云云，為被上訴人第一區養護工
  程處所否認，並辯稱：伊在系爭肇事地點已劃設枕木紋行人穿
  越道標線、停止線及禁止暫停黃色網狀線，對系爭肇事路段所
  設置、管理之道路交通標線、標誌係完善而無欠缺，伊所劃設
  之黃網線並無錯誤等語。查系爭肇事路口係位於桃園縣中壢市
  ○○○路4段與龍文街交岔口，屬前揭道路交通標誌標線號誌
  設置規則第173條第1項第2款所列之「未設有行車管制號誌路
  口」，被上訴人第一區養護工程處在該路口劃設禁止暫停之黃
  色網狀線，揆諸上開規定，即無不合。
(三)次按道路交通合於(1)8小時汽車交通量、(2)4小時汽車交通量、
  (3)尖峰小時汽車交通量、(4)行人穿越數、(5)學校出入口、(6)肇
  事紀錄、(7)幹道連鎖、(8)路網管制等8項法定條件之一者，得
  設置行車管制號誌，道路交通標誌標線號誌設置規則第226條
  定有明文。上訴人主張：系爭肇事路口之主幹線中山東路4段
  、支幹線龍文街之車流量，已符合依道路交通標誌標線號誌設
  置規則第226條第1款第1目「8小時汽車交通量」、第2款第1目
  「4小時汽車交通量」、第3款第1目「尖峰小時汽車交通量」
  、第6款「肇事紀錄」、第7款「幹道連鎖」、第8款「路網管
  制」規定之交通號誌設置條件，負責交通號誌設置之被上訴人
  桃園縣政府卻未依法設置紅綠燈號誌，其就系爭肇事路段交通
  設施之設置、管理亦有欠缺云云，亦為被上訴人桃園縣政府所
  否認，辯稱：本件肇事地點之交通流量即使已到達法定數量，
  伊依法仍有綜合當地所有情狀而裁量設置紅綠燈號誌與否之權
  等語。查系爭肇事路口設有枕木紋行人穿越道標線、停止線及
  禁止暫停之黃色網狀線，且該路口向北約100餘公尺中山東路4
  段與榮民南路交岔口，及向南約100餘公尺中山東路4段與龍東
  路交岔口均設有行車管制號誌，已如前述，而證人即桃園縣政
  府交通局工程課課長呂紹霖證稱：交通局係參考交通流量、肇
  事紀錄、道路能否車流順行等因素決定是否設置交通號誌，因
  系爭肇事路口向北約120公尺中山東路4段與榮民南路交岔口及
  向南約12 0公尺中山東路4段與龍東路交岔口均設有交通號誌
  ，而中山東路平常車流量非常大，基於車流順行之考慮，目前
  並無設置交通號誌之必要，至於支道龍文街之流量，雖無數據
  顯示，但交通局認為並未達到設置號誌之標準等語（見原審94
  年1月13日言詞辯論筆錄），核與被上訴人所辯相符，足見系
  爭肇事路口交通號誌之設置除車流量數據係重要參考指標外，
  路口之肇事紀錄、路口與前後路口間車流順行性亦屬是否設置
  交通號誌之重要裁量因素，被上訴人桃園縣政府基於系爭肇事
  路口於南北向各距約100餘公尺處已設置交通號誌，為免過度
  密集之交通號誌易導致路口擁塞而未於系爭肇事路口設置交通
  號誌，尚不違反道路交通標誌標線號誌設置規則第173條第1項
  、第226條之規定，且亦非顯然不當致系爭肇事路口不具通常
  之安全性。上訴人僅以系爭路口車流量大易導致車禍為由，主
  張系爭肇事路口未設置行車管制號誌，即為交通設施不完備云
  云，自非可採。
(四)又道路交通標誌標線號誌設置規則第173條既規定「未設有行
  車管制號誌路口，視需要劃設」，同規則第226條規定「得設
  置行車管制號誌」，即均屬授權行政機關裁量之規定，原則上
  ，行政機關有選擇、判斷之自由，所作成設置與否之處置，僅
  發生適當與否之問題，而不構成違法。是行政機關在某路口是
  否劃設及如何劃設禁止暫停之黃色網狀線，暨是否設置行車管
  制號誌，係主管機關本於其專業及對道路調查其路況、交通量
  、肇事情形、周邊環境等各項條件分析後所為之決定，除其裁
  量有瑕疵，已影響其裁量之合法性外，法院自應尊重其專業判
  斷之裁量權。上訴人既未舉證證明被上訴人之判斷違反設置規
  定或有顯然不當致不具通常安全性之情形，自難僅以被上訴人
  行政裁量之結果認系爭肇事路口未達設置交通號誌標準或不採
  上訴人所主張其他交通設施，即認其設置欠缺通常之安全性，
  或管理不具備通常應有之狀態、作用或功能，致缺乏安全性。
  至系爭肇事地點之黃色網狀線範圍於系爭車禍後改變，亦屬被
  上訴人第一區養護工程處於裁量後所作成之處置，且不能據以
  推論系爭車禍發生時，其對系爭肇事路段交通設施之設置、管
  理有欠缺。因此，上訴人主張被上訴人第一區養護工程處在系
  爭肇事地點所劃設之黃色網狀線，範圍過小，及被上訴人桃園
  縣政府未依法設置紅綠燈號誌，均有設置或管理上之欠缺一節
  ，尚難採取。
五次按人民依國家賠償法第3條第1項之規定請求國家賠償時，須
  其生命、身體或財產所受之損害，與公有公共設施之設置或管
  理之欠缺，具有相當因果關係，始足當之。亦即在公有公共設
  施因設置或管理有欠缺之情況下，依客觀之觀察，通常會發生
  損害者，即為有因果關係，如必不生該等損害或通常亦不生該
  等損害者，則不具有因果關係。上訴人主張：被上訴人於系爭
  肇事路段交通設施之管理、設置顯有欠缺，導致系爭車禍之發
  生，致伊受有損害云云，為被上訴人所否認，並均辯稱：本件
  車禍之發生係因訴外人劉彩蓉駕車未注意車前狀況及減速禮讓
  行人先行，暨上訴人穿越道路未行走行人穿越道所致，與伊等
  是否設置紅綠燈號誌及所劃設之黃色網狀線是否過小，並無因
  果關係等語。查上訴人係自中山東路四段往龍文街方向行走，
  於穿越道路時遭訴外人劉彩蓉所騎乘之車號VNF-518號輕型機
  車擦撞，已據證人劉彩蓉於警訊時證稱：伊當時車速約30 公
  里，視線、天候狀況均良好，道路車流量亦稱流暢，車禍地點
  大約離黃色網狀線1公尺左右，不遠處就有枕木紋人行道等語
  ，證人即上訴人之女梁健如亦於警訊時證稱：經伊父告知車禍
  地點及伊親自到現場查看結果，發現伊父是在黃色網狀線與行
  人穿越道間，與劉彩蓉騎乘之機車發生碰撞等語（見台灣桃園
  地方法院檢察署92年度偵字第2271號偵查卷第3、5、8頁），
  參酌上訴人自承：訴外人劉彩蓉對系爭車禍之發生有過失，伊
  已與劉彩蓉就全部損害為和解，劉彩蓉已賠償伊5萬元云云等
  情（見本院94年5月23日準備程序筆錄），並有和解書1紙附於
  上開偵查卷可稽（見上開偵查卷第25頁），足見系爭車禍係因
  劉彩蓉騎乘機車未依道路交通安全規則第93條第1項第2款之規
  定，於行經無號誌之交岔口未減速慢行，及上訴人未依同規則
  第133條、第134條之規定，於穿越道路時，未由行人穿越道穿
  越所致，與系爭肇事路口有無設置紅綠燈號誌及所劃設之黃色
  網狀線是否過小無關，被上訴人所辯堪予採信。因此，即使被
  上訴人第一區養護工程處於系爭車禍當時，在系爭肇事地點所
  劃設之黃色網狀線範圍過小，被上訴人桃園縣政府在系爭肇事
  地點未設置紅綠燈號誌，有交通設施設置或管理上之欠缺，上
  訴人及訴外人劉彩蓉如能遵守前開交通安全規則之規定，即可
  避免系爭車禍之發生，如不遵守前開交通安全規則之規定，縱
  系爭肇事地點所劃設之黃色網狀線範圍極大，並設有行車管制
  號誌，亦難避免系爭車禍之發生，故本件車禍事故及上訴人損
  害之發生係肇因於上訴人及劉彩蓉未遵守交通安全規則所致，
  與被上訴人在系爭肇事地點劃設之黃色網狀線範圍是否過小，
  及有無設置紅綠燈號誌，無相當因果關係，上訴人就其與訴外
  人劉彩蓉之過失行為所造成之損害，自難令被上訴人負國家賠
  償責任。
六從而，上訴人主張被上訴人因公有公共設施設置或管理有欠缺
  ，致其受損害，依國家賠償法第3條第1項之規定，應負國家賠
  償責任，請求被上訴人給付676,208元，及自91年10月5日起至
  清償日止按年息百分之5計算利息，為無理由，不應准許。原
  審為上訴人敗訴判決，經核於法並無不合，上訴意旨指摘原判
  決不當，聲明廢棄改判，為無理由，應駁回其上訴。
七本案事證已臻明確，兩造其餘主張、陳述及所提之證據，經審
  酌後認與判決結果不生影響，爰不一一論述，附此敘明。
八據上論結，本件上訴為無理由。依民事訴訟法第449條第1項、
  第78條，判決如主文。
中　　華　　民　　國　　94　　年　　6 　　月　　28　　日
                  民事第十庭審判長法　官  黃熙嫣
　　　　　　　　　　　      　　　法　官  劉清景
　　　　　　　　　　　        　　法　官  李昆曄
正本係照原本作成。
不得上訴。（未逾新台幣150萬元）
中　　華　　民　　國　　94　　年　　7 　　月　　5 　　日
　　　　　　　　　　　　　　　　　書記官  鎖瑞嶺
